臺灣士林地方法院民事裁定
111年度勞小上字第6號
上  訴  人  久益立數位科技有限公司

法定代理人  謝宗穎  
被 上訴 人  陳明賢  
上列當事人間請求給付資遣費等事件，上訴人對於民國111年7月
25日本院勞動法庭111年度勞小字第15號第一審判決提起上訴，
本院裁定如下：
    主    文
上訴駁回。
第二審訴訟費用新臺幣壹仟伍佰元由上訴人負擔。
    事實及理由
一、按關於請求給付金錢或其他代替物或有價證券之訴訟，其標
    的金額或價額在新臺幣（下同）10萬元以下者，適用小額程
    序；次按對於小額訴訟之第一審裁判之上訴，非以其違背法
    令為理由不得為之，民事訴訟法第436條之8第1項、第436條
    之24第2項分別定有明文。所謂判決違背法令，係指原判決
    有不適用法規或適用不當之情形，若僅係取捨證據、認定事
    實等屬於原審法院職權行使之事項，除有認定違法之情形外
    ，應不生違背法令之問題。又按上訴狀內應記載上訴理由，
    表明下列各款事項：㈠原判決所違背之法令及其具體內容。㈡
    依訴訟資料可認為原判決有違背法令之具體事實，觀諸同法
    第436條之25規定甚明。其上訴狀應就第一審判決如何違背
    法令為具體之指摘，並揭示該法規之條項或其內容，若係成
    文法以外之法則，應揭示該法則之旨趣，倘為司法院解釋，
    則應揭示該解釋之字號或其內容，或揭示如何當然違背法令
    之事實，上訴狀如未依此項方法表明者，即難認為已對第一
    審判決之違背法令有具體之指摘。故倘上訴狀未就上開事項
    為具體表明，應認其上訴不合程式，依民事訴訟法第436條
    之32第2項準用同法第444條第1項規定應予裁定駁回。
二、本件訴訟標的金額為10萬元以下，原審乃依小額訴訟程序審
    理，判命上訴人給付被上訴人72,000元，及自民國111年4月
    20日起至清償日止，按週年利率5％計算之利息，並駁回被上
    訴人其餘之請求。上訴人就其敗訴部分聲明不服，提起上訴
    ，其上訴意旨略以：㈠伊提供之職位邀請及工作確認書雖記
    載年薪14個月，並記載三節獎金與其他獎金依公司相關規定
    發放，然公司主管於面談時即已明確告知其中2個月部分（
    下稱系爭2個月部分）為年終獎金，又工作規則明定獎金是
    否發給及金額之高低，須視當年度公司營運狀況、員工全年
    工作日數及績效表現而定，非無條件給付，被上訴人離職亦
    已知悉其因年度考核未通過而未能獲取年終獎金，原審不適
    用勞動基準法第2條第3款、同法施行細則第10條第2款規定
    ，亦未於判決中說明不予採納之理由，屬判決不適用法規、
    判決理由不備之違背法令。㈡原審一方面認定「系爭年終『獎
    金』係於過年前一天發放」，另一方面又認定「上訴人依我
    國商業習慣在農曆過年時期發放之獎金或紅包係屬『工資』」
    ，屬判決理由矛盾之違背法令情形等語。聲明為：㈠原判決
    不利於上訴人部分廢棄。㈡上開廢棄部分，被上訴人第一審
    之訴駁回。
三、經查：
  ㈠上訴人前揭上訴理由，係就原審取捨證據、認定事實及契約
    解釋之職權行使所論斷：依被上訴人提出之職位邀請及工作
    確認書薪資欄已明確將「年薪14個月」及「三節禮金與其他
    獎金」分別約定，系爭2個月部分屬工資而非獎金乙節加以
    爭執，而非具體表明依訴訟資料可認為原判決有違背法令之
    具體事實，自難認已表明上訴理由。
  ㈡又依民事訴訟法第436條之32第2項規定，第469條第6款之判
    決不備理由或理由矛盾之當然違背法令於小額事件之上訴程
    序並不準用。是於小額事件中所謂違背法令，並不包含認定
    事實錯誤、取捨證據不當或就當事人提出之事實或證據疏於
    調查或漏未斟酌及判決不備理由或理由矛盾情形。故上訴人
    指摘原判決有判決不備理由或理由矛盾等語，亦難認已合法
    表明上訴理由。
四、綜上所述，上訴人之上訴為不合法，應予駁回，並確定如主
    文所示金額之訴訟費用由上訴人負擔。
五、據上論結，依勞動事件法第15條後段、民事訴訟法第436條
    之32第1項、第2項、第444條第1項前段、第436條之19第1款
    、第95條、第78條，裁定如主文。
中　　華　　民　　國　　111 　年　　12　　月　13　　日
                  勞動法庭    審判長法  官  許碧惠 
                                    法  官  絲鈺雲 
                                    法  官  謝佳純 
以上正本係照原本作成。
本件裁定不得抗告。
中　　華　　民　　國　　111 　年　　12　　月　　14　　日
                                    書記官  陳怡文